臺灣臺北地方法院民事簡易判決
                                  111年度北簡字第14885號
原    告  趙玲  
被    告  張健君
上列當事人間請求損害賠償事件，本院於民國111年11月29日言
詞辯論終結，判決如下：
    主  文
被告應給付原告新臺幣貳萬元，及自民國一一一年八月二十六日
起至清償日止，按年息百分之五計算之利息。
原告其餘之訴駁回。
訴訟費用新臺幣貳仟壹佰元，其中新臺幣壹仟元由被告負擔，餘
由原告負擔。
本判決原告勝訴部分得假執行。但被告以新臺幣貳萬元為原告預
供擔保後，得免為假執行。
原告其餘假執行之聲請駁回。　　　
    事實及理由
一、原告主張：被告於民國110年2月間，將訴外人_doris0418限
    時動態中有原告頭像之內容截圖，不實指摘「這位趙Ｏ小姐
    不要以為我不知道是妳，本來要截圖直接告，笑死被那女的
    刪除了，拜託妳自己為人如何捫心自問吧，跟妳有多熟啊狐
    狸精，搶人家男朋友還去人家家過夜，躲著不敢出來，這筆
    帳我沒跟妳算過吧？」、「出來湊熱鬧想毀謗我，跟妳當過
    同學真是我一輩子最悲慘的事，妳們那群三姑六婆才可怕吧
    。整天閒閒沒事幹還敢說開小帳看我ig，講話摸著良心自己
    也有小孩了。」、「不只我想道你長短，之前在公司被大家
    厭惡，做不下去怪罪到我啊？從高中個性就有問題還敢說別
    人欸」等語（下稱系爭言論），發布於其使用之公開IG帳號
    ：abby.nian（Abby鯰鯰）限時動態中，不法侵害原告之名
    譽，為此依侵權行為法律關係，請求被告賠償精神慰撫金新
    臺幣（下同）20萬元等語。並聲明：1.被告應給付原告20萬
    元，及自起訴狀繕本送達翌日起至清償日止，按年息5%計算
    之利息。2.願供擔保請准宣告假執行。
二、被告則以：原告因高職就學時與被告有嫌隙，於110年2月間
    被告與賣家的網路購物糾紛，原告無故趁虛而入批評被告，
    被告氣憤下發布系爭言論是陳述事實，非憑空捏造、影射、
    指摘，並未造成原告精神、名譽等損害，且原告請求賠償之
    金額太高，被告無法負擔等語，資為抗辯。並聲明：原告之
    訴駁回。
三、本院得心證之理由：
　㈠按因故意或過失，不法侵害他人之權利者，負損害賠償責任
    ；不法侵害他人之身體、健康、名譽、自由、信用、隱私、
    貞操，或不法侵害其他人格法益而情節重大者，被害人雖非
    財產上之損害，亦得請求賠償相當之金額，民法第184條第1
    項前段、第195條第1項前段分別定有明文。
  ㈡經查，兩造係高職同學，之前因故而有不睦，被告於110年2
    月間，自訴外人IG帳號_doris0418（即與被告因買賣而產生
    爭議之賣家）的限時動態中，得知原告與該賣家間的對話有
    批評被告之內容後，基於誹謗之犯意，將IG帳號_doris0418
    限時動態中有原告頭像之內容先予以截圖，進而加註「這位
    趙Ｏ小姐不要以為我不知道是妳，本來要截圖直接告，笑死
    被那女的刪除了，拜託妳自己為人如何捫心自問吧，跟妳有
    多熟啊狐狸精，搶人家男朋友還去人家家過夜，躲著不敢出
    來，這筆帳我沒跟妳算過吧？」、「出來湊熱鬧想毀謗我，
    跟妳當過同學真是我一輩子最悲慘的事，妳們那群三姑六婆
    才可怕吧。整天閒閒沒事幹還敢說開小帳看我ig，講話摸著
    良心自己也有小孩了。」、「不只我想道你長短，之前在公
    司被大家厭惡，做不下去怪罪到我啊？從高中個性就有問題
    還敢說別人欸」等語，再將之發布於自己使用且設定不特定
    人皆得以共聞共見之公開IG帳號：abby.nian（Abby鯰鯰）
    限時動態中，指摘且傳述不實事項而損害原告之名譽，嗣原
    告之友人看到上開截圖所PO頭像，認出為原告本人而告知原
    告上開情節，復由原告親自至該IG公開帳號abby.nian觀覽
    限時動態而查悉上情之事實，業據原告提出通訊軟體IG截圖
    、Line截圖、微信截圖等件為證（見本院卷第25至51頁），
    被告就其有於110年2月間在上揭IG帳號發表系爭言論亦不爭
    執，且經本院111年度審簡字第35號刑事簡易判決認定屬實
    ，並判決被告犯散布文字誹謗罪，處拘役30日，如易科罰金
    ，以1,000元折算1日，已確定在案，此有本院111年度審簡
    字第35號刑事簡易判決附卷可稽（見本院卷第13至15頁），
    堪信為真實。
　㈢被告雖辯稱：被告發布系爭言論係陳述事實，非憑空捏造、
    影射、指摘，並未造成原告精神、名譽等損害云云。惟名譽
    有無受損害，應以社會上對個人評價是否貶損作為判斷之依
    據，苟行為人之行為足以使他人在社會上之評價貶損，不論
    故意或過失均可構成侵權行為。是以，特定的言論內容是否
    使他人名譽受損，應以兩造以外之社會大眾看到該言論後，
    對於原告會產生如何之評價為斷。查被告於其IG上以公開方
    式發布系爭言論，就系爭言論「狐狸精」等內容觀之，足以
    使一般閱讀之人依客觀社會通念價值判斷，對於原告在社會
    上所保持之人格評價與社會地位均有所質疑或貶抑，是原告
    主張被告於IG上發表系爭言論侵害其名譽權，應屬可採。再
    按言論自由雖係憲法第11條明文予以保障之基本權利，然而
    言論自由所欲保障者係有價值之言論，藉以促進多元意見之
    流通，使得國民得以藉由意見之交換進而發現真理，促進民
    主社會多元化之發展；而非保障私人之間具有侮辱性、侵犯
    隱私之不具價值言論，即便該等言論所陳述之事實為真，亦
    不容許任意散佈，否則將破壞社會整體秩序、影響社會之健
    全發展，亦失去憲法保障言論自由之真正目的。因此指摘傳
    述與公共利益有關而無涉私德之事，且能證明其為真實之表
    意人，始得享有憲法所保障之言論自由。然查，被告僅提出
    102年5月28日其向友人訴苦之通訊軟體LINE對話截圖為證，
    但此僅為被告多年前與其一友人間之對話內容（見本院卷第
    111至115頁），不足以證明原告有何系爭言論指摘之情事，
    況被告所為系爭言論之內容，縱若屬實，亦僅涉及原告私德
    ，而與公益無關，不能認為被告具有違法阻卻事由，被告縱
    使為保護自身名譽，應以適當之言論內容陳述之，不得藉由
    侵害他人名譽之言論，以遂其保護自身名譽之目的，是被告
    上開所辯，為非可取。堪認被告於110年2月間有上開不法侵
    害原告名譽之行為，構成侵權行為，原告自得依上開規定，
    請求被告賠償精神慰撫金。
　㈣又按慰藉金之多寡，應斟酌雙方之身分、地位、資力與加害
    之程度及其他各種情形核定相當之數額。其金額是否相當，
    自應依實際加害情形與被害人所受之痛苦及雙方之身分、地
    位、經濟狀況等關係決定之（最高法院47年台上字第1221號
    、51年台上字第223號民事判例、85年度台上字第460號判決
    意旨參照）。本院審酌被告與原告前於高職就學時即因細故
    不睦，僅因與IG帳號_doris0418之訴外人間買賣爭議後，得
    知原告與該訴外人間對被告有所批評議論，即在可供特定多
    數人瀏覽之IG限時動態上發表系爭言論，指摘足以毀損原告
    名譽、人格及社會評價之事，藉此誹謗原告，致原告之名譽
    受損，所為非是，本院並斟酌兩造自陳之學經歷、收入狀況
    及經濟條件，並依職權調閱兩造稅務電子閘門財產所得資料
    調件明細表，且審酌被告上開行為對原告名譽影響之程度等
    一切情狀，認原告請求精神慰撫金之數額以2萬元為適當。
    原告逾此部分之請求，則屬無據。
　㈤末按給付無確定期限者，債務人於債權人得請求給付時，經
    其催告而未為給付，自受催告時起，負遲延責任；遲延之債
    務，以支付金錢為標的者，債權人得請求依法定利率計算之
    遲延利息；應付利息之債務，其利率未經約定，亦無法律可
    據者，週年利率為百分之五，民法第229條第2項、第233條
    第1項前段、第203條分別定有明文。本件原告請求被告給付
    損害賠償有理由者，屬於金錢債務，且未定期限，是原告請
    求被告給付自起訴狀繕本送達翌日即111年8月26日起至清償
    日止，按年息5%計算之法定遲延利息，亦屬有據。　
四、從而，原告依侵權行為之法律關係，請求被告給付原告2萬
    元，及自111年8月26日起至清償日止按年息5%計算之利息之
    範圍內，為有理由，應予准許。原告逾此部分之請求，為無
    理由，應予駁回。
五、本判決原告勝訴部分係就民事訴訟法第427條訴訟適用簡易
    程序所為被告敗訴之判決，依同法第389條第1項第3款規定
    ，應依職權宣告假執行。本院並依同法第392條第2項規定，
    依職權宣告被告如預供擔保，得免為假執行。至原告敗訴部
    分，其假執行之聲請，因訴之駁回已失所附麗，應併予駁回
    。
六、本件為判決之基礎已臻明確，兩造其餘主張、陳述，經審酌
    後，認均與本件之結論無礙，爰不再一一論述，附此敘明。
七、結論：本件原告之訴為一部有理由、一部無理由，依民事訴
    訟法第79條，判決如主文。
八、本件訴訟費用額，依後附計算書確定如主文第3項所示金額
    。　　
中　　華　　民　　國　　111 　年　　12　　月　　13　　日
                  臺灣臺北地方法院臺北簡易庭
                                      法　官　羅富美
計算書：
項　　　　目             金　額（新臺幣）　　備　　註
第一審裁判費   　 　　   2,100元
合　　　　計　　　       2,100元
以上判決正本係照原本作成。
如不服本判決，應於判決送達後20日內向本庭（臺北市重慶南路
1段126巷1號）提出上訴狀（須按他造當事人之人數附繕本）。
中　　華　　民　　國　　111 　年　　12　　月　　13　　日
                    　                書記官　陳鳳瀴